臺灣屏東地方法院刑事判決　　　　　　　 96年度易字第288號
公　訴　人　臺灣屏東地方法院檢察署檢察官
被　　　告　甲○○
　　　　　　　　　　現於屏東監獄竹田分監
上列被告因竊盜案件，經檢察官提起公訴（96年度易字第288 號
），被告於本院準備程序中就被訴事實為有罪之陳述，經本院告
知簡式審判程序意旨，並聽取公訴人及被告之意見後，本院合議
庭裁定改由受命法官獨任依簡式審判程序審理，判決如下：
    主  文
甲○○攜帶兇器竊盜，累犯，處有期徒刑玖月，未扣案之鐵鉗壹
支沒收。又攜帶兇器竊盜，累犯，處有期徒刑玖月，未扣案之鐵
鉗壹支沒收。又攜帶兇器竊盜，累犯，處有期徒刑玖月，未扣案
之鐵鉗壹支沒收。又攜帶兇器竊盜，累犯，處有期徒刑拾月，未
扣案之鐵鉗壹支沒收。又竊盜，累犯，處有期徒刑陸月。應執行
有期徒刑參年參月，未扣案之鐵鉗壹支沒收。並應於刑之執行前
令入勞動場所強制工作參年。
    事  實
一、甲○○前於民國93年間，因竊盜案件，經本院以93年度易字
    第3 號判處有期徒刑10月確定，復於同年間，因違反毒品危
    害防制條例案件，經本院以93年度訴字第535 號判處有期徒
    刑7 月確定，又於94年間，因竊盜案件，經臺灣屏東地方法
    院以94年度易字第18號判處有期徒刑1 年確定，上開3 案接
    續執行，甫於95年9 月2 日縮短刑期執行完畢。詎其於上開
    有期徒刑執行完畢後5 年內，猶不知悔改，復意圖為自己不
    法所有，分為如下所述之竊盜行為:
　(一)於95年10月15日下午3 時許，持其所有客觀足為兇器之鐵鉗
　  1 支為作案工具，在屏東縣竹田鄉○巷村○○道路158 號電
    線桿處，竊取竹田鄉公所所有並裝置在電線桿之電纜線1 百
    公尺，得手後，以美工刀1 支將前揭電纜線削皮後，出賣與
    姓名年籍不詳之成年人。
　(二)於95年10月30日下午3 時許，持其所有前揭作案工具，在屏
  　東縣內埔鄉振豐村新北勢高幹34左分11號幹電線桿處，竊取
    竹田鄉公所所有並裝置在電線桿之電纜線150 公尺，得手後
    ，持美工刀1 支將前揭電纜線削皮後，出賣與姓名年籍不詳
    之成年人。
　(三)於95年11月15日下午4 時許，持其所有前揭作案工具，在屏
　  東縣竹田鄉○巷村○○路處，竊取竹田鄉公所所有並裝置在
    電線桿之電纜線50公尺，得手後，將前揭電纜線削皮後，出
    賣與姓名年籍不詳之成年人。
　(四)於95年12月4 日下午1 時許，持其所有前揭作案工具，在屏
  　東縣竹田鄉頭崙村頭崙高分3 號電線桿處，竊取臺灣電力股
    份有限公司（以下稱臺灣電力公司）所有且屬供電設備之電
    纜線298 公尺，得手後，將前揭電纜線削皮後，出賣與姓名
    年籍不詳之成年人。
　(五)於95年12月17日上午11時許，在其屏東縣內埔鄉○○村○○
  　路1 號住處附近墳墓園旁草堆中，見他人將內埔鄉公所有之
    水溝蓋1 個（該水溝蓋原裝置在屏東縣內埔鄉○○村○○路
    段即臺灣電力公司所有之東幹17右分10電線桿對面之墳墓旁
    ）裝放在白色塑膠飼料內並置於該處，即趁他人不注意之際
    ，竊取該水溝蓋，得手後，持往屏東縣內埔鄉○○村○○路
    128 號楊少雲所經營之瑾順資源回收場，將該水溝蓋賣與不
    知情之楊少雲。嗣為警循線查獲上情。
二、案經屏東縣警察局內埔分局報告臺灣屏東地方法院檢察署檢
    察官偵查起訴。
    理　由
一、本案被告所犯加重竊盜及竊盜罪，並非法定刑為死刑、無期
    徒刑或最輕本刑3 年以上有期徒刑之罪，亦非高等法院管轄
　　第一審之案件，而被告於本院準備程序中就被訴事實為有罪
　　之陳述，本院合議庭乃裁定由受命法官獨任進行簡式審判程
　　序。又簡式審判程序之證據調查，依刑事訴訟法第273 條之
　　2 規定，不受同法第159 條第1 項審判外陳述排除之限制，
　　再被告對於卷內之各項證據，亦不爭執證據能力，故卷內所
　　列之各項證據，自得作為證據，先予敘明。
二、訊據被告於本院審理時，對其前揭犯罪事實均自白不諱，並
    有證人丙○○、戊○○、丁○○、乙○○、楊少雲於警詢及
    偵查中證述綦詳，復有扣押物品目錄表、贓物認領保管單、
　　電力線路失竊現場調查報告表、現場照片16張在卷可稽，足
  　認被告自白竊盜犯行，與事實相符。從而，本件犯罪事證已
　　臻明確，被告犯行應可認定，應依法論科。
三、按所謂兇器，其種類並無限制，凡客觀上足以對人之生命、
    身體安全構成威脅，具危險性之物品均屬之，且只須行竊時
    攜帶即為已足，不以行為人初有行兇之意圖為必要。查被告
    竊盜時所攜帶之鐵鉗，為金屬製品，具有堅硬或銳利之特性
    ，客觀上具有危險性，足對人之生命、身體安全構成威脅，
    客觀上具有危險性，應屬刑法第321 條第1 項第3 款所稱兇
    器之一種。又臺灣電力公司係應一般需用供給電能之事業經
    營之人，為電業經營者，其所架設之電纜線，均係供傳輸電
    力之用，屬電業法所稱之電線。核被告所為犯罪事實(一)、(二)
    、(三)竊取竹田鄉公所所有電纜線之行為，均係犯刑法第321
　　條第1 項第3 款之攜帶兇器竊盜罪；被告所為犯罪事實(四)竊
　　取臺灣電力公司所有電纜線之行為，係犯電業法第105 條之
  　竊盜電線罪，其攜帶兇器為之，應依刑法第321 條第1 項第
    3 款之攜帶兇器竊盜罪處斷；被告所為犯罪事實(五)竊取內埔
    鄉公所有水溝蓋之行為，則係犯刑法第320 條第1 項竊盜罪
    。被告上開所為多次竊盜行為，其犯意各別，且犯罪時間、
　　地點均非密接，行為互異，應分論併罰。又被告於93年間，
  　因竊盜案件，經本院以93年度易字第3 號判處有期徒刑10月
    確定，復於同年間，因違反毒品危害防制條例案件，經本院
    以93年度訴字第535 號判處有期徒刑7 月確定，又於94年間
    ，因竊盜案件，經臺灣屏東地方法院以94年度易字第18號判
    處有期徒刑1 年確定，上開3 案接續執行，甫於95年9 月2
    日縮短刑期執行完畢，有臺灣高等法院被告前案紀錄表、臺
　　灣屏東地方法院檢察署刑案資料查註紀錄表在卷可按，其於
  　上開有期徒刑執行完畢後5 年內，故意再犯本件有期徒刑以
　　上之罪，均應依累犯之規定，加重其刑。爰審酌被告為69年
  　7 月4 日出生、受有國中肄業教育程度、現無職業之人，有
    警詢年籍等資料在卷可稽，於本件犯罪時，正值青壯年，竟
    不思進取，多次竊取電纜線，嚴重影響公眾電力之供輸，使
    民生用電之權益受影響，且前有多次竊盜前科，素行不佳，
    惟其於犯罪後已坦承犯行，犯後態度尚佳等一切情狀，各量
    處如主文所示之刑，並定其應執行之刑。另被告甫於95年9
　　月2 日執行完畢後，又自95年10月15日起至同年12月17日止
  　，違犯本案5 件竊行，一再違犯法紀，無法悔改，且被告目
    前並無職業，顯見其以行竊為生，已有犯竊盜罪之習慣，非
    令其強制工作不足以矯治其惡習，爰依竊盜犯贓物犯保安處
    分條例第3 條第1 項、第5 條第1 項前段規定，併予諭知其
    於刑之執行前令入勞動場所強制工作3 年，以期被告能於此
    期間，培養就業能力，養成勞動習慣，以資矯治。又被告持
    以行竊之鐵鉗1 支，為其所有之物，業據其供明在卷，雖未
    扣案，但無證據證明業已滅失，爰併依刑法第38條第1 項第
    2 款之規定宣告沒收；至被告行竊後持以割除電線絕緣體之
    美工刀，與竊盜犯罪無涉，自不得為沒收之諭知，併此指明
    。
據上論斷，應依刑事訴訟法第273 條之1 第1 項、第299 條第1
項前段，電業法第105 條、刑法第320 條第1 項、第321 條第1
項第3 款、第47條第1 項、第51條第5 款、第38條第1 項第2 款
，竊盜犯贓物犯保安處分條例第3 條第1 項、第4 條、第5 條第
1 項前段，刑法施行法第1 條之1 ，判決如主文。
本案經檢察官靳隆坤到庭執行職務
中　　華　　民　　國　　96　　年　　5 　　月　　21　　日
                  刑事第四庭    法  官  王炳人
以上正本證明與原本無異。
如不服本判決應於收受本判決送達後十日內向本院提出上訴書狀，
其未敘述上訴理由者，並得於提起上訴後十日內向本院補提理由
書狀（均須按他造當事人之人數附繕本）「切勿逕送上級法院」
中　　華　　民　　國　　96　　年　　5 　　月　　22　　日
                                書記官  潘豐益
 附錄本判決論罪科刑法條全文
中華民國刑法第320條第1項
（普通竊盜罪、竊佔罪）
意圖為自己或第三人不法之所有，而竊取他人之動產者，為竊盜
罪，處 5 年以下有期徒刑、拘役或 5 百元以下罰金。
中華民國刑法第321條第1項第3款
（加重竊盜罪）
犯竊盜罪而有左列情形之一者，處 6 月以上、 5 年以下有期徒
刑：
三  攜帶兇器而犯之者。
